ACORDAO-COMPLETO-2373898

ACÓRDÃO DE RELAÇÃO

ACÓRDÃO DE RELAÇÃO 2591/2019 ATA 42/2019 - PLENÁRIO

Acórdão 2591/2019-TCU-Plenário
Considerando que a empresa Zucatelli Empreendimentos Ltda. interpôs recurso de revisão, que restou não conhecido pelo Acórdão 2553/2018-TCU-Plenário, por não preencher os requisitos de admissibilidade;
Considerando que, em face daquele acórdão, foram opostos embargos de declaração, que foram conhecidos e rejeitados pelo Acórdão 1185/2019-TCU-Plenário;
Considerando o novo manejo de embargos de declaração, reproduzindo-se as mesmas teses já aventadas e rejeitadas;
Considerando a natureza meramente protelatória dos novos embargos;
Considerando o entendimento desta Corte no sentido que o manejo de embargos de declaração manifestamente protelatórios enseja multa, nos termos do §2º do art. 1.026 do Novo Código de Processo Civil, c/c o caput do art. 58 da Lei 8.443/1992, na forma do art. 298 do RI/TCU, conforme restou decidido no Acórdão 593/2017-TCU-Plenário;
Os Ministros do Tribunal de Contas da União ACORDAM, por unanimidade, com fundamento nos arts. 32, inc. II, e 34 da Lei 8.443/1992, bem como art. 287, caput, e 278, §§ 2º e 3º, c/c art. 143, inc. V, "f", ambos do Regimento Interno, em não conhecer dos embargos de declaração opostos pela empresa Zucatelli Empreendimentos Ltda. (peça 187) , em razão do não preenchimento dos requisitos pertinentes; determinar o imediato cumprimento dos acórdãos anteriores, independentemente de manejo de novos expedientes pela embargante, e em adotar a medida a seguir, dando ciência deste acórdão ao recorrente.
1. Processo TC-Processo 020.822/2009-2 (TOMADA DE CONTAS ESPECIAL) 
	1.1. Apensos: Processo 015.479/2014-5 (COBRANÇA EXECUTIVA) ; Processo 015.482/2014-6 (COBRANÇA EXECUTIVA) ; Processo 015.481/2014-0 (COBRANÇA EXECUTIVA) 
	1.2. Responsáveis: Abelardo da Silva Vaz (XXX.168.742-XX) ; Claudio Antonio Leão Costa (XXX.688.302-XX) ; Zucatelli Empreendimentos Ltda. (01.241.313/0001-02) 
	1.3. Recorrente: Zucatelli Empreendimentos Ltda. (01.241.313/0001-02) 
	1.4. Órgão/Entidade: Entidades/órgãos do Governo do Estado do Amapá
	1.5. Relator: Ministro Bruno Dantas
	1.6. Representante do Ministério Público: Subprocurador-Geral Lucas Rocha Furtado
	1.7. Relator da deliberação recorrida: Ministro Bruno Dantas
	1.8. Unidades Técnicas: Secretaria de Recursos (SERUR) ; Secretaria de Controle Externo de Tomada de Contas Especial (SecexTCE) .
	1.9. Representação legal: Leonardo Victor Dantas da Cruz (40.720/OAB-DF) e outros, representando Zucatelli Empreendimentos Ltda.; Lindoval Queiroz Alcantara (507/OAB-AP) e outros, representando Abelardo da Silva Vaz. 
	1.10. alertar a embargante que novo manejo de recurso poderá lhe ensejar multa, nos termos do entendimento firmado no Acórdão 593/2017-TCU-Plenário, sem prejuízo de ciência à Ordem dos Advogados do Brasil, para apuração de eventual infração disciplinar do causídico.

Abelardo da Silva Vaz (XXX.168.742-XX); Claudio Antonio Leão Costa (XXX.688.302-XX); Zucatelli Empreendimentos Ltda. (01.241.313/0001-02)

BRUNO DANTAS

Ministro Bruno Dantas

Subprocurador-Geral Lucas Rocha Furtado

TOMADA DE CONTAS ESPECIAL (TCE)

Secretaria de Recursos (SERUR); Secretaria de Controle Externo de Tomada de Contas Especial (SecexTCE).